# 私人医院停业（准备注销）期间发生的房租以及人员工资应该计入哪个会计科目

提问人：zhaojinjin 时间：2020-02-22 21:47:02
私人医院停业（无主营业务收入），准备做工商注销还未注销期间发生的房租、工资等各项开支应计入哪个会计科目？请教各位大神有没有相关会计政策或文件规定。

回答人：chenyiwei
一般计入管理费用处理。如果鉴于其即将清算关闭，不再使用持续经营假设编制报表的，也可以列入清算损益。

提问人：zhaojinjin 时间：2020-02-27 08:05:25
谢谢，这个有相关规定吗，我找了半天没找到依据，要调整的话后期沟通需要依据。您知道这个相关的规定在哪吗

回答人：chenyiwei
这就是闲置期间正常固定费用的处理，这类固定费用是无论有无业务都要发生的最基本的刚性支出，不可避免，所以计入管理费用较妥。